【裁判字號】    90,交簡上,12
【裁判日期】    900703
【裁判案由】    公共危險
【裁判全文】
臺灣桃園地方法院刑事判決                          九十年度交簡上字第十二號
    上  訴  人
    即  被  告  甲○○
右上訴人因公共危險案件，不服本院中壢簡易庭九十年度壢交簡字第二○九號，中華
民國九十年三月八日所為第一審判決（聲請簡易判決處刑案號：台灣桃園地方法院檢
察署九十年度偵字第九二一號）提起上訴，本院判決如左：
        主  文
上訴駁回。
        事  實
一、甲○○明知汽車駕駛人服用酒類後不能安全駕駛動力交通工具者，不得駕駛，竟
    於民國（下同）八十九年十二月二十日下午，於酒後已達不能安全駕駛動力交通
    工具之狀態下（酒精測定值為每公升０點九四毫克、尚未至精神耗弱及心神喪失
    之程度），仍駕駛車牌號碼ＦＧ─二六三號營業大貨車，嗣於同日下午二時二十
    分許，行經桃園縣龍潭鄉○○路與大昌路口處，因飲酒過量致判斷力、操控車輛
    之能力均劣於平時，倒車不慎撞及許國隆所駕駛之車牌號碼ＪＫ─六四一二號自
    用小客車，經警員於同日十五時三十六分以酒精測定器測定其呼吸中含酒精濃度
    高達每公升Ｏ點九四毫克。
二、案經桃園縣警察局平鎮分局報請台灣桃園地方法院檢察署檢察官偵查後聲請簡易
    判決處刑。
        理  由
一、訊據上訴人即被告甲○○固坦承於右揭時、地酒後駕車與許國隆發生碰撞，其所
    述核與證人許國隆於警訊時證述之情節相符，惟被告辯稱因有前車擋住伊才倒車
    ，而許國隆未保持安全距離，伊才撞到許國隆的車云云。惟查，依照交通部運輸
    研究所七十九年八月對駕駛人行為之研究（酒醉駕車對駕駛行為之分析研究）指
    出，吐氣每公升酒精含量零點二五mg等於血液中酒精濃度（Blood Alcohol Con-
    centration簡稱BAC）百分之零點零五（亦即每100ml血液中含50mg酒精），而（
    1）BAC到達百分之0.03至百分之0.05時，對駕駛能力之影響為：多數駕駛人心境
    逐漸變幻不定、視覺與反應靈敏性減弱、對速度及距離的判斷力差。對心理行為
    之影響為：觀察力逐漸欠缺、心情漸趨輕鬆、自信心增加、多話、精神狀態處於
    陶醉感。（2）BAC到達百分之0.05至百分之0.08時，對駕駛能力之影響為：反應
    遲鈍、駕駛能力受損、遲而不決或決而不行。對心理行為之影響為：情緒鬆弛、
    感情與行為趨向誇張、肌肉不協調、精神處於興奮狀態。（3）BAC到達百分之0.
    08至百分之0.15時，對駕駛能力之影響為：判斷力嚴重受到影響、體能與精神協
    調受損、駕駛之體能困難增加。對心理行為之影響為：產生情緒異常現象、步伐
    不平穩、言語不清、反應惡劣、記憶及判斷力受損、精神處於錯亂狀態。（4）
    超過百分之0.15，對駕駛能力之影響為：視線搖晃、駕駛已進入恍惚狀態、判斷
    及理解遭到扭曲、駕駛不穩定。對心理行為之影響為：意識不明、嘔吐、站、走
    及講話困難、責任感喪失、精神處於麻痺狀態。（5）超過百分之0.5，對駕駛人
    能力之影響為：無法開車。對心理行為之影響為：爛醉如泥、失去知覺可能致死
    、精神處於昏睡狀態。本件被告駕駛車牌ＦＧ─二六三號營業大貨車為動力交通
    工具，其有服用酒類，肇事後約一小時許經警測試其呼氣酒精濃度值為每公升０
    點九四毫克，對照上開交通部之研究報告，被告呼氣酒精濃度值為０點九四mg/L
    相當血液酒精濃度百分之零點一八八，對其駕駛能力之影響為：視線搖晃、駕駛
    已進入恍惚狀態、判斷及理解遭到扭曲，駕駛不穩定。對其心理行為之影響為：
    意識不明、嘔吐、站、走及講話困難、責任感喪失、精神處於麻痺狀態，且依卷
    附之測試觀察表所示，被告於查獲後有含糊不清之情形，並因倒車不慎而肇事等
    情況而觀，足見其飲酒所引起之生理作用顯然無法正確辨識道路狀況，而不能安
    全駕駛動力交通工具。因被告及被害人許國隆之車均在停止狀態，被告倒車而撞
    及許國隆之自用小客車，被告顯然違反道路交通安全規則第一百十條第三款所規
    定：「大型車須派人在車後指引，如無人在車後指引時，應測明車後有足夠之地
    位，並促使行人及車輛避讓。」，肇事之責任應歸屬被告，被告所辯因後車未保
    持安全距離，伊倒車時才撞到後車云云，無足可採。此外並有酒精測試值表、舉
    發違反道路交通管理事件通知單、測試觀察紀錄表、道路交通事故調查報告表、
    和解書、車籍作業系統查詢認可資料各一件及現場照片四幀在卷可稽，本件事證
    明確，被告犯行堪以認定。
二、核被告甲○○所為，係犯刑法第一百八十五條之三之公共危險罪。原審認被告罪
    證明確，適用刑法第一百八十五條之三、第四十二條第二項、罰金罰鍰提高標準
    條例第二條，審酌被告品行尚可及其犯罪之動機、目的、手段、酒後駕車嚴重危
    害公眾往來之安全、犯罪後之態度等一切情狀，量處罰金一萬五千元，並諭知易
    服勞役之折算標準，以資懲儆。經核認事用法均無不合，量刑亦稱妥適，被告上
    訴意旨，指摘原判決量刑過重，核無理由，其上訴應予駁回。
據上論斷，應依刑事訴訟法第四百五十五條之一第三項、第三百六十八條，判決如主
文。
本案經檢察官陳美華到庭執行職務。
中      華      民        國      九十      年     七     月     三     日
                                臺灣桃園地方法院刑事第二庭
                                    審判長法  官   王兆飛
                                          法  官   李桂英
                                          法  官   張淑芬
右正本證明與原本無異。
不得上訴。
                                          書記官  黃文琪
中      華      民        國      九十      年     七     月     三     日
附錄本判決論罪科刑依據之法條：
刑法第一百八十五條之三：
服用毒品、麻醉藥品、酒類或其他相類之物，不能安全駕駛動力交通工具而駕駛者，
處一年以下有期徒刑、拘役或三萬元以下罰金。


司法院資訊處製作；財團法人民間司法改革基金會備份。
